【裁判字號】    98,審易,1964
【裁判日期】    981022
【裁判案由】    賭博
【裁判全文】
臺灣高雄地方法院刑事判決            98年度審易字第1964號
公  訴  人  臺灣高雄地方法院檢察署檢察官
被      告  甲○○
            丁○○
            乙○○
            丙○○
上列被告因賭博案件，經檢察官提起公訴（98年度偵字第18002
號），被告就被訴事實為有罪陳述，經本院告知簡式審判程序意
旨且聽取公訴人及被告之意見後，裁定依簡式審判程序審理，判
決如下：
    主  文
甲○○共同犯圖利聚眾賭博罪，處有期徒刑肆月，如易科罰金，
以新臺幣壹仟元折算壹日，扣案之綠色簽注存單陸紙沒收。
丁○○共同犯圖利聚眾賭博罪，處有期徒刑肆月，如易科罰金，
以新臺幣壹仟元折算壹日，扣案之綠色簽注存單陸紙沒收。
乙○○犯賭博罪，處罰金新臺幣陸仟元，如易服勞役，以新臺幣
壹仟元折算壹日；又共同犯賭博罪，處罰金新臺幣陸仟元，如易
服勞役，以新臺幣壹仟元折算壹日，扣案之紅色簽注單壹紙沒收
。應執行罰金新台幣壹萬元，如易服勞役，以新臺幣壹仟元折算
壹日，扣案之紅色簽注單壹紙沒收。
丙○○共同犯賭博罪，處罰金新臺幣陸仟元，如易服勞役，以新
臺幣壹仟元折算壹日，扣案之紅色簽注單壹紙沒收。
    事  實
一、甲○○與丁○○係夫妻，2 人與某姓名年籍不詳之上游組頭
    共同基於意圖營利供給賭博場所、聚眾賭博及在公眾得出入
    場所賭博之犯意聯絡，自民國97年2 月間某日起至98年6 月
    15 日 止，在高雄市旗津區○○○路94號自營之中藥行（下
    稱中藥行），同時闢為公眾得出入之賭博場所，聚集不特定
    多數人至該場所現場下注賭博財物，經營港式、台號之六合
    彩賭博簽賭站，賭博方式為賭客每簽注一支「二星」、「三
    星」、「四星」之賭金為新臺幣( 下同)80 元至85元不等，
    並按賭客每下注1 支，即從中抽取新臺幣（下同）5 元營利
    ，再將其餘賭金轉交上游組頭。賭客簽注後，由甲○○或丁○○開立紅色之簽注單供賭客收執，綠色之簽注存單則留存
    供憑據，以核對香港六合彩所開出開獎號碼決定輸贏，凡對
    中「二星」、「三星」、「四星」號碼者，分別可贏得每注
    57 00 元、5 萬7000元、57萬元之彩金，若未對中，賭金則
    全歸上游組頭所有。嗣有乙○○於同年6 月9 日前往中藥行
    ，向甲○○簽賭1000元，並未中彩。乙○○另行與丙○○共
    同基於賭博之犯意聯絡，由丙○○出資，乙○○於同年6 月
    14日下午5 時許，前往中藥行，經丁○○受理下注「06、10
    、24、25、31、39」、「06、16、18、22、34、37」號碼「
    三星」、「四星」共70支，合計5600元。嗣於同年6 月15日
    上午10 時10 分許，因下注號碼錯誤之事，丙○○夥同乙○○與案外人許志豪（另由檢察官為不起訴處分）前往中藥行
    理論時，與甲○○發生口角，經甲○○報警後，為警循線查
    獲，並扣得綠色簽注存單6 紙及紅色簽注單1 紙，始悉上情
    。
二、案經高雄市政府警察局鼓山分局報請台灣高雄地方法院檢察
    署檢察官偵查起訴。
    理  由
一、本案被告甲○○等4人所犯均為死刑、無期徒刑、最輕本刑
    為3年以上有期徒刑以外之罪，其於準備程序中就被訴事實
    為有罪之陳述，經本院告知簡式審判程式之旨，並聽取當事
    人意見後，認宜進行簡式審判程式，爰依刑事訴訟法第273
    條之1第1項規定，由受命法官獨任進行簡式審判程序，合先
    敘明。
二、上揭事實業據被告甲○○等4人於本院審理時坦承不諱，且
    渠等間於偵查及審理中之供詞互核一致，復有綠色簽注存單
    6紙及紅色簽注單1紙為證，足認被告之自白與事實相符。故
    本案事證明確，被告犯行洵堪認定，應依法論科。
三、核被告甲○○、丁○○所為，係犯刑法第266 條第1 項前段
    之賭博罪、同法第268 條之意圖營利供給賭博場所及聚眾賭
    博罪。又被告甲○○、丁○○自97年2 月間某日起至98年6
    月15日為警查獲時止，基於同一營利之意圖，在同一地點，
    反覆、繼續供給賭博場所及聚眾賭博，依社會通念及法律上
    應僅為一總括之評價，而均為包括一罪之集合犯。被告甲○○、丁○○與上游之組頭間，有簽注金之分配協定，並推由
    被告甲○○、丁○○在賭博現場負責接受下注及收取賭金，
    就上開犯行，有犯意聯絡及行為分擔，為共同正犯。再被告
    甲○○、丁○○所犯上開3 罪，係基於一賭博之決意，達成
    其同一犯罪所為之各個舉動，而屬法律概念之一行為，其以
    一行為觸犯上開3 項罪名，為想像競合犯，應依刑法第55條
    規定，從一情節較重之圖利聚眾賭博罪處斷。另核被告乙○○、丙○○所為均係犯刑法第266 條第1 項前段之賭博罪。
    又被告乙○○上開2 次賭博犯行，犯罪時間分別係98年6 月
    9 日、同年6 月14日，為被告乙○○所自承，兩者時間不同
    ，顯係基於各別犯意所為，應予分論併罰。被告乙○○與丙○○間，就同年6 月14日之賭博犯行，有犯意聯絡及行為分
    擔，為共同正犯。又賭博乃參與行為者，彼此相互對立之意
    思經合致而成立之犯罪，在性質上係屬必要共犯之「對向犯
    」，行為者既各有其目的，自應各就其行為負責，彼此間無
    所謂犯意之聯絡，是故尚無適用刑法第28條論以共同正犯之
    餘地，有最高法院81年台非字第233 號判例意旨參照，是被
    告甲○○、丁○○與乙○○、丙○○間就賭博犯行，無適用
    共同正犯之餘地，併指明之。爰審酌被告甲○○、丁○○為
    圖小利經營六合彩賭博簽賭站，提供上開場所聚眾賭博，助
    長民眾之僥倖心理，且影響社會正常經濟活動，妨害善良風
    俗，惡性較為重大，並斟酌被告甲○○、丁○○及乙○○均
    無因犯罪經科刑之紀錄，素行良好，此有臺灣高等法院被告
    前案紀錄表3 份在卷可查，且犯後均坦承犯行，並斟酌其經
    營期間、規模及從中所獲取之利益，以及被告乙○○、丙○○犯賭博罪之動機、目的、手段及犯後態度等一切情狀，分
    別量處如主文所示之刑，並就有期徒刑部分，均諭知易科罰
    金之折算標準；就罰金刑部分，各諭知易服勞役之折算標準
    及定其應執行刑，藉資懲儆。末扣案之綠色簽注存單6 紙、
    紅色簽注單1 紙，分別屬被告甲○○、丁○○所有及被告乙○○、丙○○所有，且係各別實施前開犯罪所用之物，業據
    渠等供陳在卷，爰依刑法第38條第1 項第2 款規定宣告沒收
    之。
據上論結，應依刑事訴訟法第273 條之1 第1 項、第299 條第1
項前段，刑法第28條、第268 條、第266 條第1 項前段、第55條
、第41條第1 項前段、第42條第3 項前段、第51條第7 款、第38
條第1 項第2 款，刑法施行法第1 條之1 ，判決如主文。
本案經檢察官游淑玟到庭執行職務。
中    華    民    國    98    年    10    月    22    日
                  刑事第十庭  法  官    李代昌
以上正本證明與原本無異。
如不服本判決應於收受本判決後10日內向本院提出上訴書狀，並
應敘述具體理由，如未敘述上訴理由者，應於上訴期間屆滿後20
日內補提理由書狀於本院（均須按他造當事人之人數附繕本）「
切勿逕送上級法院」。
中    華    民    國    98    年    10    月    22    日
                              書記官    黃振祐
附錄本案所犯法條：
刑法第266條：（普通賭博罪與沒收物）
在公共場所或公眾得出入之場所賭博財物者，處1,000元以下罰
金。但以供人暫時娛樂之物為賭者，不在此限。
當場賭博之器具與在賭檯或兌換籌碼處之財物，不問屬於犯人與
否，沒收之。
刑法第268 條：（圖利供給賭場或聚眾賭博罪）
意圖營利，供給賭博場所或聚眾賭博者，處3 年以下有期徒刑，
得併科3,000元以下罰金。


司法院資訊處製作；財團法人民間司法改革基金會備份。
